Curriculum Vitae

Benjamín Nicholas Torrealba Troncoso Julio 5, 2000

benjamin.torrealba@ug.uchile.cl • +569 8531 4071 • RUT: 20.337.127-6

🗣 Av. Carrascal, #6308 • Región Metropolitana • Chile • in

Acerca de mí

Me fascina la tecnología, en particular aplicarla para optimizar y mejorar procesos. Mi mayor motivación es contribuir a elevar nuestra calidad de vida, nada supera la satisfacción que siento al ver cómo mi trabajo y dedicación simplifican o mejoran algún pro-

ceso. Actualmente, estoy estudiando Ingeniería Civil Eléctrica y me especializo en la Ciencia de Datos. Me apasiona la creación de modelos que generen valor a partir de la gran cantidad de datos disponibles hoy en día.

Antecedentes Personales



Fecha de Nacimiento: 5 de Julio del 2000

Lugar de Nacimiento: Santiago, Región Metropolitana, Chile

Edad: 21 años
Nacionalidad: Chilena
RUT: 20.337.127-6

Experiencia Laboral

Práctica profesional en Falabella FTC

Santiago, Región Metropolitana, Chile

Trainee Advanced Analytics.

Enero 2023 - Marzo 2023

Desarrollo de pipeline re-entrenamiento de Modelo Clasificador de imágenes en Vertex AI. Desarrollo de aplicación web conectada con Google Cloud Storage.

Práctica profesional en Rheem Chilena Spa

Santiago, Región Metropolitana, Chile

Ayudante en departamento de proyectos y automatización de procesos industriales

Enero 2022 – *Febrero* 2022

Ayudante Departamento Ingeniería Matemática

Santiago, Región Metropolitana, Chile

Ayudante en ramos de Cálculo diferencial y Álgebra lineal

Enero 2022 - Diciembre 2022

Clases Particulares

Santiago, Región Metropolitana, Chile

Clases Particulares de Matemáticas y Ciencias Físicas

Julio 2020 – Julio 2022

Educación

Universidad de Chile

Ingeniería Civil Eléctrica

Santiago, Región Metropolitana, Chile

2019 – A la fecha

Salesianos Alameda

Enseñanza media

Santiago, Región Metropolitana, Chile 2013 – 2018

Distinciones & Reconocimientos

- Reconocimiento Alumno Destacado 2022 Ingeniería Civil Eléctrica https://ingenieria.uchile.cl/escue la/la-escuela/distinciones/alumnos-destacados-2022
- Reconocimiento Alumno Destacado 2021 Ingeniería Civil Eléctrica https://ingenieria.uchile.cl/escue la/la-escuela/distinciones/alumnos-destacados-2021.html
- Reconocimiento Alumno Destacado 2020 Plan Común http://escuela.ingenieria.uchile.cl/la-escuela /distinciones/alumnos-destacados-ano-2020.html
- Reconocimiento Alumno Destacado 2019 Plan Común http://escuela.ingenieria.uchile.cl/la-escuela /distinciones/alumnos-destacados-ano-2019.html

Conocimientos & Habilidades

Uso de software y Frameworks: Python, Pandas, Scikit-learn, Pytorch, Matplotlib, Excel, LATEX, Matlab.

Idiomas: Español(nativo), Inglés(medio)

Google Skill Boost: Google skill Boost Profilehttps://bit.ly/3071Jlc

- Perform Foundational Data, ML and Task in Google Cloud
- Buil and Secure Networks in Google Cloud
- Create and Manage Cloud Resources

Actividades extraprogramáticas

- Co-fundador Scorpion Strenght, Sport Clothing Brand.
- Co-fundador Mi Tutor, clases particulares.